

CONTATO

(11)97765-2153

lucas.paulamarco@hotmail.com.br

FORMAÇÃO

Ensino médio

2013 - 2015

E.E. Professor Francisco Brant

Faculdade

Curso tecnólogo Analise e desenvolvimento de sistemas (em andamento)

HABILIDADES

Emapatia

Boa comunicação aprendizagem rápida

Trabalho em equipe

Proaatividade

IDIOMAS

Inglês: intermediário Espanhol: Básico

Lucas Marco de Paula Virgilino

OBJETIVO

Procuro uma posição como programador como estagiário ou junior, onde pretendo desenvolver e aprimorar minhas habilidades. Meu objetivo é aprimorar minhas habilidades e agregar valor à empresa e à minha carreira.

SOBRE MIM

Olá, meu nome é Lucas Marco. Tenho 26 anos, solteiro, não fumante e não tenho filhos. Atualmente estou em busca de uma oportunidade no mercado de trabalho, almejando uma posição de programador. Tenho conhecimentos básicos de HTML5, CSS3 e JavaScript. Estou estudando através de um curso online na plataforma Udemy com o professor Luiz Otávio Miranda. Sou um profissional proativo, responsável e pontual. Gosto de aprender coisas novas e tenho paixão pelos estudos, principalmente programação.

EXPERIÊNCIAS

Csanmek Tecnologia

2024 - Atual

ITecnico de Informática

- Presto Auxilío clientes fornecendo suporte para resolver problemas relacionados aos nossos produtos, incluindo problemas de software e hardware.
- Realizo manutenção de hardware e montagem de plataforma.

2023 - 2024

Auxilixar de produção

- Foco na produção de peças sintéticas à base de silicone.
- Organização, limpeza e manutençao do setor, garantindo inspeções de qualidade dos produtos finais.

Bridgestone do Brasil LTDA.

2018-2021

Inspetor de Produção – Operador 01

- Atuação na produção de peças de borracha sintética, garantindo o atendimento aos padrões de qualidade.
- •Contribuia para a organização e manutenção da área de produção.